---
title: Publicações do CISM
author: Inacio Mandomando and Joe Brew
params:
  search_again: false
  start_year: 1995
  end_year: 2016
  search_topic: ! '(CISM) OR (Centro de Investigação em Saude de Manhiça) OR (Manhiça Health Research Center) OR (Fundação Manhiça)'
fig_height: 2.6
fig_width: 4
output:
  html_document:
    toc: true
    toc_float: true
    theme: yeti
---




```{r, echo = FALSE, warning = FALSE, message = FALSE, comment = NA, error= FALSE, cache = F}
# No scientific notation
options(scipen=999)

# Packages
library(xtable)
library(knitr)
library(Hmisc)
library(dplyr)
library(ggplot2)
library(plotly)

# Basic knitr options
opts_chunk$set(comment = NA, 
               echo = FALSE, 
               warning = FALSE, 
               message = FALSE, 
               error = FALSE, 
               cache = FALSE)

# Specify paramaters
for (i in 1:length(params)){
  assign(names(params)[i],
         params[[i]],
         env = .GlobalEnv)
}

# Get the function for searching pubmed
source('search_pubmed.R')
# Get theme for ggplots
source('theme.R')
# Get function for extracting the area
source('get_area.R')
```

```{r}
# Perform search
file_name <- paste0('stored_results_', 
                    start_year, 
                    '_', 
                    end_year,
                    '.RData')
if(search_again | !file_name %in% dir()){
  results <- pubmed(start_year = start_year,
                end_year = end_year,
                search_topic = search_topic,
                counts_only = FALSE)
  save(results,
       file = file_name)
} else {
  load(file_name)
}

results <- left_join(results$results,
                     results$abstracts,
                     by = 'id')
```

# Introdução

Este relatório resume a produção científica do Centro de Investigação em Saude de Manhiça. E produzido de forma automatica, através de pesquisas sistemáticas das bases de dados NCBI. O termo de pesquisa foi:

**Termo de pesquisa**:

```{r}
cat(search_topic)
```

# Através do tempo


## Por ano

```{r}
# Group by year and get count
by_year <- 
  results %>%
  group_by(year) %>%
  tally

# Plot
g <- 
  ggplot(data = by_year,
       aes(x = year, 
           y = n)) +
  geom_bar(stat = 'identity',
           fill = 'darkorange',
           alpha = 0.6) +
  theme_cism() +
  labs(title = 'Publicações por ano') +
  xlab('Ano') +
  ylab('Publicações')
ggplotly(g)
```

## Por cuarto

```{r}
by_quarter <-
  results %>%
  mutate(quarter = ifelse(between(month, 1, 3), 1,
                          ifelse(between(month, 4, 6), 2,
                                 ifelse(between(month, 7, 9), 3,
                                       ifelse(between(month, 10, 12), 4, NA))))) %>%
  mutate(year_quarter = paste0(year, ' Q', quarter)) %>%
  group_by(year_quarter) %>%
  tally

# Keep only last 20 quarters (five years)
if(nrow(by_quarter) > 20){
  by_quarter <- by_quarter[(nrow(by_quarter) - 20): nrow(by_quarter) ,]
}

g <- ggplot(data = by_quarter,
       aes(x = year_quarter,
           y = n)) +
  geom_bar(stat = 'identity',
           fill = 'darkgreen',
           alpha = 0.6) +
  labs(title = 'Publicações por cuarto',
       subtitle = 'Somente nos últimos cinco anos') +
  xlab('Cuarto') +
  ylab('Publicações') +
  theme_cism() +
    theme(axis.text.x = element_text(angle = 90)) 
ggplotly(g)
```

# Por pessoa

## Total 

O siguente gráfico soumente conta a uma pessoa se ele e o primeiro o último autor no artigo, e contém os 20 autores mais produtiveis.

```{r}
first_author <- 
  results %>%
  group_by(author = `first _author_last_name`) %>% 
  tally

last_author <-
    results %>%
  group_by(author = `last _author_last_name`) %>% 
  tally

# combine
authors <- rbind(first_author, last_author)

# Group
by_author <- 
  authors %>%
  group_by(author) %>%
  summarise(n = sum(n)) %>%
  ungroup %>%
  arrange(desc(n))

# Keep only top 20
by_author <- 
  by_author[1:20,]

# Relevel factor in order
by_author$author <- factor(by_author$author, levels = by_author$author)

# Plot
g <- 
  ggplot(data = by_author,
         aes(x = author,
             y = n)) +
  geom_bar(stat = 'identity',
           fill = 'darkorange',
           alpha = 0.6) +
  theme_cism() +
  theme(axis.text.x = element_text(angle = 90)) +
  xlab('') +
  ylab('Publicações') +
  labs(title = 'Publicações totais',
       subtitle = 'Primeiro o último autor')

ggplotly(g)
```

## Por ano

No siguiente gráfico soumente contém os autores que têm 5 o mais publicações.

```{r}
first_author <- 
  results %>%
  group_by(author = `first _author_last_name`, year) %>% 
  tally

last_author <-
    results %>%
  group_by(author = `last _author_last_name`, year) %>% 
  tally

# combine
authors <- rbind(first_author, last_author)

# Group
by_author_year <- 
  authors %>%
  group_by(author, year) %>%
  summarise(n = sum(n)) %>%
  ungroup 

# Keep only those with 5 or more publications
by_author_year <-
  by_author_year %>%
  group_by(author) %>%
  mutate(total = sum(n)) %>%
  ungroup %>%
  filter(total >= 5)

cols <- colorRampPalette(brewer.pal(9, 'Spectral'))(length(unique(by_author_year$author)))
# Plot
g <- 
  ggplot(data = by_author_year,
         aes(x = year, 
             y = n,
             group = author,
             color = author)) +
  geom_line() +
  geom_point() +
  theme_cism() +
  labs(title = 'Publicações por ano e autor',
       subtitle = 'Primeiros e últimos soumente') +
        guides(fill=guide_legend(ncol=10)) +
    theme(legend.position="bottom", 
          legend.direction = 'horizontal')  +
  # scale_color_discrete("") +
  xlab('Ano') +
  ylab('Publicações') +
  scale_color_manual(name = '', values = cols)

print(g)
```

# Por área

```{r}
# Get the area of every paper
results$hiv <- results$tuberculosis <- results$malaria <- NA

for (i in 1:nrow(results)){
  results$hiv[i] <- get_area(abstract = results$abstract[i], classify = 'hiv')
  results$tuberculosis[i] <- get_area(abstract = results$abstract[i], classify = 'tuberculosis')
  results$malaria[i] <- get_area(abstract = results$abstract[i], classify = 'malaria')
}

# Group by area and plot
by_area <- 
  results %>%
  group_by(year) %>%
  summarise(hiv = length(which(hiv)),
            tb = length(which(tuberculosis)),
            malaria = length(which(malaria)))

# Gather
by_area_gathered <- 
  gather(by_area, key, value, hiv:malaria)

# cols <- colorRampPalette(brewer.pal(8, 'Set1'))(length(unique(by_area_gathered$key)))
cols <- c('darkgreen', 'darkorange', 'blue')
# Plot
g <- 
  ggplot(data = by_area_gathered,
         aes(x = year, y = value, 
             group = key,
             color = key)) +
  geom_line() +
  # geom_bar(stat = 'identity', position = 'dodge') +
  scale_color_manual(name = 'Area', values = cols) +
  theme_cism() +
  xlab('Ano') +
  ylab('Publicações') +
  labs(title = 'Publicações por área',
       subtitle = '(estimações)')
ggplotly(g)
```

# Tabelas

## Por anno

```{r}
years <- sort(unique(results$year))
content <- rep(NA, length(years))

for (i in length(years):1){
  year_table <- results %>%
    filter(year == years[i]) %>%
    mutate(url = paste0("http://www.ncbi.nlm.nih.gov/pubmed/?term=", id)) 
  year_table$number <- 1:nrow(year_table)
  year_table <- 
    year_table %>%
    dplyr::select(number, title, all_authors, url)
  names(year_table) <- c('Numero', 'Titulo', 'Autor', 'Web')
  assign(paste0('year_table_',
                years[i]),
         year_table)
  content[length(years) + 1 - i] <-
    paste0('### ', years[i], '\n\n',
           '```{r}\n',
           # 'year_table <- results %>%\n',
           # 'filter(year == years[i]) %>%\n',
           # 'mutate(url = paste0("http://www.ncbi.nlm.nih.gov/pubmed/?term=", id)) %>%\n',
           # 'dplyr::select(title, all_authors, url)\n',
           'library(knitr)\n',
           'kable(year_table_',
           years[i],
           ')\n',
           '\n```\n\n')
}

# Combine the contents
content <- paste0(content, collapse = '\n\n')

# Write our order / child-calls to a doc
file_connection <- file('children.Rmd')
writeLines(paste0('---\noutput: html_document\n---\n\n', 
                  content), 
           file_connection)
close(file_connection)
```

```{r child='children.Rmd', echo = FALSE}
# Now, we simply include "children.Rmd" to construct our doc
```

```{r, results='hide'}
# Having already called the auto-generated children.Rmd, we can delete it
file.remove('children.Rmd')
```



## Por area

```{r}
areas <- c('malaria', 'hiv', 'tuberculosis')
content <- rep(NA, length(areas))

for (i in length(areas):1){
  x <- results
  x$area <- x[, areas[i]]
  area_table <- x %>%
    filter(area) %>%
    mutate(url = paste0("http://www.ncbi.nlm.nih.gov/pubmed/?term=", id)) 
  area_table$number <- 1:nrow(area_table)
  area_table <- 
    area_table %>%
    dplyr::select(number, year, title, all_authors, url) %>%
    arrange(year)
  names(area_table) <- c('Numero', 'Titulo', 'Autor', 'Web')
  assign(paste0('area_table_',
                areas[i]),
         area_table)
  content[length(areas) + 1 - i] <-
    paste0('### ', areas[i], '\n\n',
           '```{r}\n',
           # 'area_table <- results %>%\n',
           # 'filter(area == areas[i]) %>%\n',
           # 'mutate(url = paste0("http://www.ncbi.nlm.nih.gov/pubmed/?term=", id)) %>%\n',
           # 'dplyr::select(title, all_authors, url)\n',
           'library(knitr)\n',
           'kable(area_table_',
           areas[i],
           ')\n',
           '\n```\n\n')
}

# Combine the contents
content <- paste0(content, collapse = '\n\n')

# Write our order / child-calls to a doc
file_connection <- file('children.Rmd')
writeLines(paste0('---\noutput: html_document\n---\n\n', 
                  content), 
           file_connection)
close(file_connection)
```

```{r child='children.Rmd', echo = FALSE}
# Now, we simply include "children.Rmd" to construct our doc
```

```{r, results='hide'}
# Having already called the auto-generated children.Rmd, we can delete it
file.remove('children.Rmd')
```
